【裁判字號】    98,簡上,263
【裁判日期】    980806
【裁判案由】    毀損
【裁判全文】
臺灣臺北地方法院刑事判決             98年度簡上字第263號
上  訴  人  臺灣臺北地方法院檢察署檢察官
被      告  甲○○
上列被告因毀損案件，檢察官不服本院刑事庭於民國九十八年五
月二十二日所為之九十八年度簡字第一六０一號第一審刑事簡易
判決（聲請簡易判決處刑案號：臺灣台北地方法院檢察署九十八
年度偵字第六二八八號），提起上訴，本院管轄之第二審合議庭
判決如下：
    主      文
上訴駁回。
    事實及理由
一、本案經本院審理結果，認為第一審判決適用刑法第三百五十
    四條、第四十二條第三項，刑法施行法第一條之一判處被告
    甲○○損壞他人之窗戶玻璃，足以生損害於他人，處罰金新
    台幣一萬元，如易服勞役以新臺幣一千元折算一日；經核認
    事用法俱無違誤，量刑亦稱妥適，應予維持。故本件之事實
    、理由及證據均引用第一審判決書之記載（如附件）。
二、上訴意旨略以：告訴人乙○○具狀請求上訴，其稱被告惡性
    甚深，僅科處罰金新台幣一萬元實難信服，故經審閱後認應
    提起上訴等語。
三、按量刑之輕重，係事實審法院得依職權自由裁量之事項，茍
    已斟酌刑法第五十七條各款所列情狀而未逾越法定刑度，則
    不得遽指為違法；又刑罰之量定屬法院自由裁量之職權行使
    ，但仍應審酌刑法第五十七條所列各款事由及一切情狀，為
    酌量輕重之標準，並非漫無限制，在同一犯罪事實與情節，
    如別無其他加重或減輕之原因，下級法院量定之刑，亦無過
    重或失輕之不當情形，則上級法院對於下級法院之職權行使
    ，原則上應予尊重（最高法院七十二年台上字第六六九六號
    判例意旨參照）。經查，原審審酌被告與告訴人係鄰居，因
    細故產生糾紛，不司以和平理性方式溝通解決，卻施以暴力
    毀損他人器物，造成告訴人的損害，被告雖有和解意願，但
    告訴人礙於管線通路、噪音等其餘相鄰關係問題，未能達成
    和解，兼衡被告坦承犯行之犯後態度等一切情狀，就被告上
    開犯行量處罰金新台幣一萬元，並諭知易服勞役之折算標準
    ，可知原審已詳為斟酌刑法第五十七條各款所列之量刑事由
    ，且經本院詢問到庭被告、告訴人和解情形，其等亦稱確係
    管線、噪音等問題仍無法達成共識，是本院認為原審之量刑
    裁量並未違反比例原則，亦無逾越法律規定之範圍，且無明
    顯違背正義之處，應認其量刑妥適。故檢察官上訴意旨指摘
    原審判決不當，為無理由，應予駁回。
據上論斷，依刑事訴訟法第四百五十五條之一第一項、第三項、
第三百六十八條、第三百七十三條，判決如主文。
本案經檢察官蔡彥守到庭執行職務。
中    華    民    國    98    年    8   月      6     日
                  刑事第十八庭  審判長法  官  胡宗淦
                                      法  官  彭慶文
                                      法  官  游士珺
上正本證明與原本無異。
不得上訴。
                                      書記官  林素霜
中    華    民    國    98    年    8     月    10    日
附件：
臺灣臺北地方法院刑事簡易判決          98年度簡字第1601號
聲  請  人  臺灣臺北地方法院檢察署檢察官
被      告  甲○○
上列被告因毀損案件，經檢察官聲請以簡易判決處刑（九十八年
度偵字第六二八八號），本院判決如下：
    主  文
甲○○損壞他人之窗戶玻璃，足以生損害於他人，處罰金新臺幣
壹萬元，如易服勞役，以新臺幣壹仟元折算壹日。
    事實及理由
一、本件犯罪事實及證據，除犯罪事實一第一行更正為「甲○○
    與乙○○為鄰居」，證據部分補充「被告於本院訊問時之自
    白」外，餘均引用如附件聲請簡易判決處刑書之記載。
二、核被告所為，係犯刑法第三百五十四條之損壞他人器物罪。
    爰審酌被告因與鄰居住戶之細故糾紛，不思以和平理性方式
    溝通解決，動輒施予暴力毀損他人器物，造成告訴人之損害
    ，被告雖有和解意願，然告訴人礙於管線通路、躁音等其餘
    相鄰關係糾紛，未能達成和解，兼衡被告坦承犯行之犯後態
    度等一切情狀，量處如主文所示之刑，並諭知易服勞役之折
    算標準。
三、依刑事訴訟法第四百四十九條第一項前段、第三項，刑法第
    三百五十四條、第四十二條第三項，刑法施行法第一條之一
    ，逕以簡易判決處刑如主文。
中    華    民    國    98    年    5     月    22    日
                  刑事第九庭    法  官  徐淑芬
上正本證明與原本無異。
如不服本判決應於收受送達後十日內向本院提出上訴書狀，「切
勿逕送上級法院」。告訴人乙○○如對於本判決不服者，應具備
理由請求檢察官上訴，其上訴期間之計算係以檢察官收受判決正
本之日期為準。
                                書記官  劉郅享
中    華    民    國    98    年    5     月    22    日
附錄本案論罪科刑法條全文：
中華民國刑法第三百五十四條
毀棄、損壞前二條以外之他人之物，或致令不堪用，足以生損害
於公眾或他人者，處二年以下有期徒刑、拘役或五百元以下罰金
。


司法院資訊處製作；財團法人民間司法改革基金會備份。
